# 公司改名后的审计

提问人：amy_ou 时间：2012-01-06 15:28:54
某被审计单位 2011 年公司名称更改了，请问审计报告是否只需对该事项披露？该公司的上年数和年初数仍使用原公司的数据？

回答人：chenyiwei
仅仅改名，不涉及公司组织形式改变，原先的法律关系仍然有效和存续的，则仅需对改名的事实作出披露即可。会计主体仍然延续。